hu: Elektronika > Elektronikai kiegészítők > Áram > Utazási átalakítók és adapterek: Utazási dugaszadapterek; Utazási feszültségátalakítók
ko: 전자기기 > 전자기기 부대용품 > 전력 > 여행용 변환기/어댑터: 여행용 플러그 어댑터; 여행용 전압 변환기
it: Elettronica > Accessori dispositivi elettronici > Alimentazione > Adattatori da viaggio: Adattatori di viaggio; Convertitori di tensione da viaggio
da: Elektronik > Elektronik – tilbehør > Strøm > Rejseadaptere: Rejse – stikkontaktadaptere; Rejse – spændingsomformere
nb: Elektronikk > Elektronikktilbehør > Strøm > Reisekonvertere og -adaptere: Reisepluggadaptere; Reise-spenningsomformere
nl: Elektronica > Accessoires voor elektronica > Power > Reisadapters: Reis stekker adapters; Reis voltage converters
hr-HR: Elektronika > Pribor za elektroniku > Napajanje > Putni pretvarači i adapteri: Putni adapteri za utičnicu; Putni pretvarač napona
ja: 電子機器 > 電気製品関連用品・PC周辺機器 > 電力 > 旅行用アダプター: 海外用変換プラグ; 海外用変圧器
th: อิเล็กทรอนิกส์ > อุปกรณ์อิเล็กทรอนิกส์ > ส่งกำลัง > อะแดปเตอร์และที่แปลงไฟสำหรับนักเดินทาง: อะแดปเตอร์ปลั๊กไฟเดินทาง; ตัวแปลงแรงดันไฟฟ้าเดินทาง
vi: Thiết bị điện tử > Phụ kiện thiết bị điện tử > Điện > Đầu đổi điện du lịch: Bộ chuyển đổi phích cắm du lịch; Bộ chuyển đổi điện áp du lịch
ro-RO: Electronice > Accesorii electronice > Alimentare > Convertoare și adaptoare de călătorie: Adaptoare de priză pentru călătorie; Convertoare de tensiune pentru călătorie
lt-LT: Elektronika > Elektronikos priedai > Maitinimas > Kelioniniai keitikliai ir adapteriai: Kelioniniai kištukų adapteriai; Kelioniniai įtampos keitikliai
de: Elektronik > Elektronisches Zubehör > Leistung > Reiseadapter: Reisesteckeradapter; Reise-Spannungswandler
en: Electronics > Electronics Accessories > Power > Travel Converters & Adapters: Travel Plug Adapters; Travel Voltage Converters
es: Electrónica > Accesorios electrónicos > Potencia > Adaptadores de viaje: Adaptadores de enchufe de viaje; Convertidores de voltaje de viaje
tr: Elektronik > Elektronik Alet Aksesuarları > Güç > Seyahat Adaptörleri: Seyahat Fiş Adaptörleri; Seyahat Voltaj Dönüştürücüleri
zh-CN: 电子产品 > 电子配件 > 供电设备 > 旅行转换器/适配器: 旅行插头适配器; 旅行电压转换器
fi: Elektroniikka > Sähkötarvikkeet > Virta > Matka-adapterit ja adapterit: Matka-adapteripistokkeet; Matkajännitemuuntimet
pt-PT: Eletrónica > Acessórios eletrónicos > Energia > Adaptadores e conversores de viagem: Adaptadores de tomada de viagem; Conversores de voltagem de viagem
cs: Elektronika > Elektronika – příslušenství > Napájení > Cestovní adaptéry: Cestovní adaptéry zástrček; Cestovní měniče napětí
pl: Elektronika > Akcesoria elektroniczne > Moc > Zasilacze podróżne: Adaptery wtyczki podróżne; Konwertery napięcia podróżne
el: Ηλεκτρονικά > Αξεσουάρ ηλεκτρονικών συσκευών > Τροφοδοσία ηλεκτρονικών συσκευών > Μετατροπείς και προσαρμογείς ταξιδιού: Προσαρμογείς πρίζας ταξιδιού; Μετατροπείς τάσης ταξιδιού
sv: Elektronik > Elektroniktillbehör > Ström > Reseadaptrar: Resadaptrar; Spänningsomvandlare för resor
bg-BG: Електроника > Аксесоари за електроника > Захранване > Преобразуватели и адаптери за пътуване: Пътни адаптери за контакт; Пътни преобразуватели на напрежение
zh-TW: 電子器材 > 電子配件 > 電源 > 旅行用變壓器和充電器: 旅行插頭轉接器; 旅行電壓轉換器
ru: Электроника > Аксессуары для электроники > Электропитание > Туристические переходники и адаптеры: Дорожные адаптеры для розеток; Дорожные преобразователи напряжения
sl-SI: Elektronika > Elektronski dodatki > Napajanje > Potovalni pretvorniki in adapterji: Potovalni vtikači adapterji; Potovalni napetostni pretvorniki
pt-BR: Eletrônicos > Acessórios para eletrônicos > Potente > Adaptadores de viagem: Adaptadores de tomada de viagem; Conversores de voltagem de viagem
fr: Appareil électronique > Accessoires électroniques > Puissance > Adaptateurs et convertisseurs de voyage: Adaptateurs de prise de voyage; Convertisseurs de tension de voyage
sk-SK: Elektronika > Elektronické príslušenstvo > Gombík napájania > Cestovné konvertory a adaptéry: Cestovné adaptéry zástrčiek; Cestovné meniče napätia